【裁判字號】    97,重家訴,6
【裁判日期】    980429
【裁判案由】    分割遺產
【裁判全文】
臺灣臺南地方法院民事判決            97年度重家訴字第6號
原      告  丙○○
訴訟代理人  金輔政律師
複  代理人  黃慕容律師
被      告  甲○○
訴訟代理人  蔡文斌律師
            李育禹律師
            王建強律師
            王盛鐸律師
被      告  戊○○
            丁○○
            乙○○
兼上一  人
訴訟代理人  己○
上列當事人間請求分割遺產事件，本院於民國98年4月15日言詞
辯論終結，判決如下：
    主      文
兩造公同共有如附表一所示被繼承人黃海洋之遺產，准依如附表
二所示之應繼分比例分割為分別共有。
原告其餘之訴駁回。
訴訟費用由被告甲○○、丁○○、己○、乙○○各負擔百分之十
六、被告戊○○負擔百分之十三，餘由原告負擔。
    事實及理由
壹、程序方面：
一、本件被告戊○○、丁○○、己○、乙○○經合法通知，無正
    當理由，未於最後言詞辯論期日到場，核無民事訴訟法第
    386條各款所列情形，爰依原告之聲請，由其一造辯論而為
    判決。
二、按訴狀送達後，原告不得將原訴變更或追加他訴。但被告同
    意者，不在此限，民事訴訟法第255條第1項第1款定有明文
    。又當事人對於他造主張之事實，於言詞辯論時不爭執者，
    視同自認。但因他項陳述可認為爭執者，不在此限。當事人
    對於他造主張之事實，已於相當時期受合法之通知，而於言
    詞辯論期日不到場，亦未提出準備書狀爭執者，準用第一項
    之規定。民事訴訟法第280條第1項、第3項亦有明定。再原
    告於判決確定前，得撤回訴之全部或一部。但被告已為本案
    之言詞辯論者，應得其同意。訴之撤回，被告於期日到場，
    未為同意與否之表示者，自該期日起；其未於期日到場或係
    以書狀撤回者，自前項筆錄或撤回書狀送達之日起，十日內
    未提出異議者，視為同意撤回。民事訴訟法第262條第1項、
    第4項復有明文規定。本件原告起訴請求分割遺產，其中聲
    明第一項原請求被告應就兩造所繼承之附表一所示之不動產
    辦理繼承登記後，依應繼分各六分之一比例辦理分別共有登
    記，第二項則請求被告甲○○應給付原告及其他被告各新台
    幣 (下同)2,661,576 元，嗣因就應繼分之計算有誤，而於
    民國97年12月17日以準備狀將訴之聲明第一項關於分割之比
    例請求依如附表二所示之應繼分比例辦理分別共有登記，聲
    明第二項則主張被告應依應繼分比例，給付被告戊○○2,28
    1,351元，給付原告及其他被告各2,737,621元；其後又於97
    年12月17日言詞辯論時對於訴之聲明第二項給付之對象變更
    為請求將被告甲○○將全部之金額依據各繼承人之應繼分返
    還予原告及其他被告，嗣於98年2月4日以準備狀將原告於97
    年12月17日言詞辯論時之變更具體載明為：黃海洋生前現款
    財產2200萬元扣除被告甲○○繳納之遺產稅及補償款，餘額
    15,969,457元，應依原告及其他被告之應繼分由被告甲○○
    給付原告及其他被告；後又因原告經本院闡明後自行辦理繼
    承登記，乃將訴之聲明第一項關於被告應協同原告辦理繼承
    登記部分予以撤回，其餘聲明不變。查被告甲○○對於原告
    於97年12月17日所為訴之變更已當庭表示同意，而對原告以
    98年2月4日準備狀所為訴之變更亦未異議而為本案之言詞辯
    論；另對原告以98年2月4日準備狀中撤回被告應協同原告辦
    理繼承登記之聲明，則未為同意與否之表示，亦未於十日內
    提出異議；再被告戊○○、丁○○、己○、乙○○經收受原
    告最後一次變更準備狀後，均未於言詞辯論期日到場，亦未
    提出準備狀加以爭執，堪認被告甲○○對於原告訴之變更已
    予同意，對於撤回部分已視為同意；另其餘被告對於此一訴
    之變更、撤回均視為同意。本件原告歷經多次訴之變更，雖
    可見其草率起訴，思慮未週，然此一變更、撤回既經被告明
    白同意或視為同意，於法自無不合，應予准許。
貳、實體方面：
一、原告主張：
(一)兩造為兄弟姊妹，父親黃海洋於82年10月6日過世，黃吳杏於
  88年4月10日過世，而兄黃正信早於65年9月14日死亡、無子，
  故當事人等為全體繼承人，而黃海洋過世時，遺有附表一所示
  26筆土地，有台南市安南地政事務所權利人總歸戶清冊、黃海
  洋遺產明細表及土地登記簿謄本附呈可稽。被告甲○○為長子
  ，在黃海洋亡故前約半年左右，將黃海洋名義之房地變賣
  2,200萬元，全數歸入其私人口袋，且遺產如附表一的26筆土
  地全數迄今將達15年，亦未進行處理。
(二)被告甲○○無視其已自黃海洋出售房地得款2,200萬元，在鈞
  院94年度重家訴字第2號案件竟對其他當事人起訴要求支付其
  所謂供給父母之扶養費、喪葬費、祖先墳墓遷葬費、遺產稅、
  家族財產之徵收補償款分攤金內部分擔額。鈞院對其請求關於
  父母扶養費、喪葬費、祖先墳墓遷葬費部分駁回，經上訴二審
  ，台灣高等法院台南分院94年度上字第201號亦予駁回，並經
  最高法院駁回上訴而告確定。有關遺產稅、家族財產徵收補償
  款之分攤金部分，鈞院准其所請後，原告及其他共同被告不服
  上訴後，二審認甲○○以黃海洋的2,200萬元售屋款中500萬元
  ，作為其新購屋款，該款為遺產中之應歸扣款，依遺產稅3,72
  9,362元及分擔款293,000元加上利息後，兩者相抵銷，則原告
  及其他共同被告對甲○○並無負債，而駁回其請求。
(三)最高法院96年度台上字第392號判決，關於上開二部分發回台
  灣高等法院台南分院，現由該院96年度上更(一)字第7號審理。
  發回理由認為相抵銷之500萬元既為歸扣，應在遺產分割之程
  序中主張，時點上有斟酌之必要。發回後，原告及其他共同被
  告除舉上開500萬元外，另以1,700萬元主張抵銷。由於雙方和
  解未能達成，原告不得已提起本件訴訟，對於附表一的遺產請
  求依各人之應繼分辦理分別所有之分割；另黃海洋賣屋現款，
  原由甲○○代理出售，款項則完全在甲○○帳戶內。黃海洋死
  亡後為遺產，原告請求依應繼分分配聲明如第2項所示。
(四)按繼承人有數人時，在分割遺產前，各繼承人對於遺產全部為
  公同共有；各共有人對於第三人，得就共有物之全部為本於所
  有權之請求。但回復共有物之請求，僅得為共有人全體之利益
  為之；公同共有物之處分及其他之權利行使，除法律另有規定
  外，應得公同共有人全體之同意。民法第1151條、第821條、
  第828條第2項定有明文。數人有同一債權，而其給付不可分者
  ，各債權人僅得請求向債權人全體為給付，債務人亦僅得向債
  權人全體為給付（民法第293條）。原告係基於繼承遺產之公
  同共有性，而為向全體為給付並依應繼分分割而請求。此項請
  求似與第一項不動產分割之請求基礎相同，就公同共有之遺產
  ，請求依應繼分而為分別共有之請求。
(五)被告甲○○取走之2,200萬元，其中500萬元為其購屋，原告及
  其他被告在台南高分院94年度上字第121號主張歸扣，高分院
  准予歸扣抵繳遺產稅及補其墊款。最高法院認為歸扣應於遺產
  分割訴訟中為之，此項爭點既經法院繫屬認定，請鈞院斟酌。
  至於其餘700萬元及1,000萬元部分，甲○○謂父親給長孫700
  萬元，過繼其弟之二子，給1,000萬元云云，甲○○的2個兒子
  附和其主張。然台灣習慣祖父給孫子繼承，生前明言，未免不
  吉利，似無此習慣。且應繼承之人法有明文，依民法第1條、
  第2條之規定，似有背於善良風俗，並無法律上之效力存在。
  果有其事，仍是不當得利，況甲○○的2個兒子未得分亳，甲○○謂祖父給孫繼承云云，顯然不是事實，自應由繼承人全體
  繼承。
(六)原告所呈遺產土地之地籍圖4份，除學北段地形完整外，其他
  有非現場瞭解難以判斷如何分割或有分割實地之實益，亦有無
  拍賣實益（如學中段719號）之土地。至於與其他共有人共有
  之學北段215、216、666、667號土地，固然本案僅係請求分割
  遺產而非不動產共有物分割之訴，如逕為拍賣，結果減損繼承
  人之利益，自不宜逕為拍賣之判決。被告甲○○如主張不動產
  分割，不論拍賣或實物分割，似應加列其他共有人為共同被告
  ，程序上是否合法可行，於本件程序亦有疑問。故原告僅主張
  遺產分割為分別所有權之登記。
(七)聲明：
1.被告等應協同原告就附表一所列兩造公同共有26筆不動產辦理
  被告戊○○持分7分之1及原告與其他被告持分額各35分之6的
  分別所有權登記。
2.黃海洋生前現款2,200萬元扣除甲○○繳納遺產稅及補償款餘
  額15,969,475元，應依前項當事人之應繼分，由被告甲○○支
  付原告及其他被告，並自起訴狀繕本送達之翌日起至清償日止
  按年利率百分之5計算之利息。
二、被告戊○○、乙○○、己○未於最後言詞辯論期日到場，未
    據其以前到庭所為之聲明、陳述略以：同意原告之主張，而
    被告甲○○則辯以：
(一)民法第1164條第1項本文規定，繼承人得隨時請求分割遺產，
  惟分割共有物，以消滅共有關係為目的，法院裁判分割共有物
  時，除因該土地內部分土地之使用目的不能分割 (如為道路)
  或部分共有人仍願維持其共有關係，應就該部分土地不予分割
  或准該部分共有人成立新共有關係外，應將土地分配於各共有
  人單獨所有。又分割共有物原物分割或變價分割為適當，法院
  應斟酌當事人意願、共有物之使用情形、經濟效用及全體共有
  人之利益等情形而為適當之分割，不受共有人所主張分割方法
  之拘束，最高法院69年度台上字第1831號、88年度台上字第
  600 號分別著有裁判可資參照。
(二)關於原告訴之聲明第二項部分，被告無法認同，理由如後：
1.遺產分割之訴，原告訴之聲明應訴請法院依兩造 (全體繼承人
  )應繼分比例分割遺產，而不能僅以原告為受領對象，請求其
  他繼承人為給付之聲明，且被告戊○○、乙○○、丁○○及己○亦與甲○○同為被告，請求被告甲○○向其他共同被告為給
  付之聲明，亦欠缺當事人之對立性，與遺產分割之目的，係為
  解決遺產共有狀態之意旨不符，難謂為合法起訴。
2.原告主張被繼承人生前出售房地所得2,200萬元中之500萬元應
  予歸扣，其中之1,700萬元則可主張抵銷云云，惟查：
(1)依民法第1173條規定，得主張歸扣者，以繼承人中有在繼承開
  始前因結婚、分居或營業，已從被繼承人受有財產之贈與者為
  限。
(2)由兩造之戶籍謄本相互核對後，可知黃海洋生前確實與甲○○
  同住於台南市○○區○○里○○鄰○○路○段131巷10號，並於
  82年6月22日共同遷入台南市○區○○里○○鄰○○街325巷52
  號，既然本件被繼承人黃海洋於生前一直與甲○○同住，則無
  任何歸扣事由，是原告主張依民法第1173條應歸扣500萬元，
  顯無理由。
(3)至於1,700萬元部分，乃被繼承人生前贈與黃鼎越及黃鼎竣，
  並非甲○○所得，此經證人黃鼎越及黃鼎竣於另案即臺灣高等
  法院台南分院96年度上更(一)字第7號案件結證在案，原告主張
  於分割遺產之訴中予以抵銷，顯無理由。
(三)按公同共有物分割之方法，除法律另有規定外，應依關於共有
  物分割之方法，依共有人協議之方式行之，分割之方法，不能
  協議決定者，法院得因任何共有人之聲請，命以原物分配於各
  共有人或變賣共有物，以價金分配於各共有人，民法第830條
  第2項及第824條第1項、第2項分別定有明文。本件被告甲○○
  願分割系爭遺產，惟關於分割方法，不同意原告所主張由兩造
  分別所有，被告鑑於兩造相處已不睦，且因另案不當得利事件
  纏訟多年，實不宜再就26筆不動產保持共有，徒增日後紛擾，
  是主張依民法第830條第2項準用同法第824條第2項第2款之規
  定，以變賣方式分割遺產，並由兩造各按應繼分分配價金。
(四)依最高法院74年度第1次民事庭會議決議(二)，民法對於共有物
  分割，所採行之方法，無論係原物分割，或變價分割，無分軒
  輊，縱使選擇兩者之一，或併用兩者，亦屬無妨。但就同一共
  有物對於全體共有人，應採相同之分割方法。本件原告既未提
  原物分割之分割方案，則除依共有物之性質，不能變價分割之
  外，請求鈞院將兩造之共有遺產予以變價分割。
(五)聲明：原告之訴駁回。
三、兩造不爭執之事實：
(一)兩造為兄弟姊妹，被繼承人黃海洋於82年10月6日過世，由兩
  造以及訴外人即原告丙○○、被告甲○○、乙○○、丁○○、
  己○之母親黃吳杏繼承。嗣黃吳杏於88年4月10日過世，黃吳
  杏之應繼分由原告丙○○、被告甲○○、乙○○、丁○○、己○繼承，故關於黃海洋之遺產應由原告丙○○、被告甲○○、
  乙○○、丁○○、己○各繼承6/35，被告戊○○繼承1/7。
(二)被繼承人黃海洋過世時遺有如附表一所示之26筆土地。
(三)被告甲○○在鈞院94年度重家訴第2號案件對原告及其他被告
  起訴請求支付供給父母之扶養費、喪葬費及祖先墳墓費、遺產
  稅、家族財產之徵收補償款分攤金等，關於父母扶養費、喪葬
  費、祖先墳墓遷葬費部分業經駁回，上訴二審經台灣高等法院
  台南分院以94年度上字第201號駁回，並經最高法院96年度台
  上字第392號駁回上訴而確定。
(四)關於遺產稅及家族財產之徵收補償款分攤金經上訴二審，承審
  之台灣高等法院台南分院94年度上字第201號判決以「甲○○
  以黃海洋之2200萬元售屋款中500萬元作為新購屋款，認定該
  款為遺產中應歸扣款，依遺產稅3,729,362元、及分擔款293,
  000元加上利息，相抵銷，則原告及其他被告對甲○○無債務
  」而駁回請求。
(五)最高法院則對台灣高等法院台南分院關於遺產稅及家族財產徵
  收補償款分攤金予以廢棄並發回，現由台南高分院96年度上更
  (一)字第7號案件審理。
四、得心證之理由：
(一)按繼承人有數人時，在分割遺產前，各繼承人對於遺產全部為
  公同共有；繼承人得隨時請求分割遺產，但法律另有規定或契
  約另有訂定者，不在此限，民法第1151條、第1164條分別定有
  明文。本件兩造之被繼承人黃海洋於82年10月6日死亡，遺有
  如附表一所示之遺產，而兩造為黃海洋之繼承人，其應繼分如
  附表二所示，此已見前述；查上開附表一所示之遺產，依法並
  無不能分割之情事，亦未訂立不分割之特約，兩造就分割方法
  既無法達成協議，且兩造亦均同意加以分割，則揆諸前揭說明
  ，原告訴請裁判分割，尚無不合。至關於其分割方法，原告僅
  主張依兩造應繼分比例辦理分別共有登記，此亦為被告戊○○
  、己○、乙○○等所同意；惟被告甲○○則以：兩造相處已不
  睦，且因另案不當得利事件纏訟多年，實不宜就26筆不動產保
  持共有，是應以單獨所有之方式以變價拍賣方式分割遺產等語
  ；按公同共有物分割之方法，除法律另有規定外，應依關於共
  有物分割之規定。共有物之分割，依共有人協議之方法行之。
  分割之方法，不能協議決定者，法院得因任何共有人之聲請，
  命為左列之分配：一以原物分配於各共有人。二變賣共有物，
  以價金分配於各共有人。民法第830條第2項、第824條第2項定
  有明文。又共有人因共有物分割之方法不能協議解決，而提起
  請求分割共有物之訴，應由法院依民法第八百二十四條命為適
  當之分配，不受任何共有人主張之拘束，及不得以原告所主張
  分割之方法不當，遽為駁回分割共有物之訴之判決。(最高法
  院84年度台上字第971號判決參照)再終止遺產之公同共有關係
  ，應以分割方式為之，將遺產之公同共有關係終止改為分別共
  有關係，性質上遺屬分割遺產方法之一。(最高法院82年度台
  上字第748號判決參照)以此，原告訴請分割屬兩造公同共有之
  遺產，其分割方法雖應以共有物分割之方式為之，然分割方式
  既不受當事人主張之拘束，則本院自得酌定適當之分割方法予
  而加以分割。
(二)查原告就兩造所繼承之不動產，主張其分割方法應依如附表二
  所示之應繼分比例分割為分別共有，此經被告戊○○、己○、
  乙○○所同意，被告甲○○雖主張應以單獨所有或變賣方式予
  以分割，惟其就本件應以原物分配所應採之分割方案，未據提
  出以供本院審酌，加以原告自始即不同意原物分配，自更無由
  提出分割方案，且被告甲○○嗣後亦表示若採原物分配，則因
  土地地點分配不均，無法作妥善分配，而主張不採原物分配方
  式，是兩造就分割方案不以原物分配分割，均有共識，本院於
  兩造均不提出原物分配之分割方案，且無意願採此方式分割之
  情形下，強行要求兩造接受原物分割，自不適宜。再查，被告
  甲○○雖主張應以變賣方式將系爭26筆土地均予變價而分配予
  兩造，惟此為原告所不同意，本院審酌系爭26筆不動產乃係兩
  造繼承自父親黃海洋之遺產，性質上為承繼祖先之祖產，亦為
  祖先胼手胝足積蓄而成；而兩造父親黃海洋辛苦積攢，身後遺
  留多筆土地，無非期望子孫不致流離失所，否則儘可於生前加
  以變賣並享受所得之錢財，又何必苦守無法花用、無法立即享
  受之土地？可見從被繼承人之角度，應係期望子孫能守住家產
  ，使不逸失；就子孫之角度，先人已逝，不得復見，而承繼先
  祖所遺家產，於物質層面寓有傳承家產之意，於精神層面，遺
  產既為先人辛苦一生所遺留，則嚴守使不逸失，更寓有守住先
  人辛苦打造成果之涵意；是就繼承人而言，此更屬感念祖先精
  神之具體表現，是對於遺產，殊不宜輕言變賣，致家產四散；
  本件兩造僅因身為被繼承人黃海洋之子女，依法享有繼承遺產
  之權，對被繼承人得來不易，卻由繼承人輕易取得之土地，自
  不宜擅加處分。而被告甲○○身為被繼承人黃海洋之獨子，身
  負傳宗之責，對此當更有體認，其對於手足不睦之情形，本當
  盡力化解，乃不循此途，反意欲將全部遺產盡數變賣，意圖與
  手足一刀兩斷，從此形同陌路，此殊有違被繼承人遺留家產之
  本意，以此，被告甲○○主張關於附表一之不動產應以變賣分
  配價金方式分割，自不可採。茲關於將遺產之公同共有關係終
  止改為分別共有關係，亦屬分割遺產之方法，且亦為原告及被
  告戊○○、己○、乙○○所認同，此一方法自無不當。又查，
  原告訴之聲明第一項雖係請求被告應協同原告就附表一所列兩
  造公同共有之不動產依附表二所示應繼分辦理所有權登記，而
  未聲明應依附表二所示之應繼分比例分割為分別共有；惟本件
  原告於起訴時已載明係請求分割遺產，而於審理時亦主張將系
  爭遺產分割為分別共有，顯見原告係以分割遺產為其訴訟標的
  ，而關於分割遺產之方式，法院本得為適當之分配，不受任何
  共有人主張之拘束，此已見前述，是縱原告於訴之聲明未請求
  以終止公同共有關係改為分別共有關係之方式予以分割，然本
  院依其於審理時主張之此一分割方法予以分割，自無不許。爰
  裁定如主文第一項所示。
(三)至原告聲明第一項雖另主張被告應協同原告就系爭不動產辦理
  分別所有登記，惟按依據法院判決申請共有物分割登記者，部
  分共有人得提出法院確定判決書及其他應附書件，單獨為全體
  共有人申請分割登記，登記機關於登記完畢後，應通知他共有
  人。土地登記規則第100條第1項定有明文。依此，經法院判准
  分割遺產確定者，當事人之任何一造，均得依該確定判決單獨
  為全體共有人申請分割登記，毋待法院另行判命對造協同辦理
  分割登記，則本件原告另訴請被告應協同原告辦理分割登記，
  乃欠缺權利保護要件，應予駁回。
(四)又查，原告另請求被告甲○○應將被繼承人黃海洋生前之現款
  2200萬元扣除甲○○繳納遺產稅及補償款餘額15,969,475元及
  利息，依附表二所示之應繼分支付原告及其他被告等語。惟分
  割遺產之訴為形成之訴，而非給付之訴。(最高法院84年度上
  字第2410號判決參照)是分割遺產訴訟，就該分割後之遺產，
  固有使該繼承人取得其分割後應受之部分，然就繼承人中之一
  人如就遺產所為之侵佔、保管，則該受侵害或受不利益之人，
  究應根據何者為實體法上之請求，要屬另一請求權之問題，非
  得以分割遺產據為請求被告甲○○返還所持有黃海洋之生前現
  款之依據；本件原告就該項聲明經本院闡明後既表明係以分割
  遺產為訴訟標的，而對於分割遺產性質屬形成之訴，何以據此
  訴訟標的達成其給付之目的此一問題，亦僅表示此係形成權行
  使之結果云云，惟仍未能說明以形成之訴性質，作為達成被告
  甲○○給付原告及其他被告之給付之訴目的，其依據或理論基
  礎，是原告此一主張，依法即屬無據，自應予以駁回。
(五)至原告於起訴時雖主張關於被告甲○○所取得黃海洋房地變賣
  所得2,200萬元，其中500萬元乃作為購屋款，應予歸扣等語，
  惟嗣後已就此表示不再主張歸扣，是關於上開500萬元款項是
  否屬於特種贈與，及其應否歸扣，自無再予審酌之必要，併此
  敘明。
五、據上論結，本件原告之訴為一部有理由，一部無理由，爰依
    民事訴訟法第79條，判決如主文。
中    華    民    國    98    年    4     月    29    日
                  家事法庭法  官  林 富 郎
以上正本證明與原本無異。
如對本判決上訴，須於判決送達後20日之不變期間內，向本院提
出上訴狀，應附具繕本並繳納上訴費用。
中    華    民    國    98    年    4     月    29    日
                          書記官  劉 毓 如
附表一：
┌───┬───────────┬────────┬─────┐
│財產種│地號                  │面積（平方公尺）│應有部分  │
│類    │                      │                │          │
├───┼───────────┼────────┼─────┤
│1.土地│台南市○○區○○段216 │113.58          │5分之1    │
├───┼───────────┼────────┼─────┤
│2.土地│台南市○○區○○段215 │115.43          │5分之1    │
├───┼───────────┼────────┼─────┤
│3.土地│台南市○○區○○段666 │97.36           │6分之1    │
├───┼───────────┼────────┼─────┤
│4.土地│台南市○○區○○段667 │993.95          │6分之1    │
├───┼───────────┼────────┼─────┤
│5.土地│台南市○○區○○段668 │92.05           │全部      │
├───┼───────────┼────────┼─────┤
│6.土地│台南市○○區○○段669 │14.37           │全部      │
├───┼───────────┼────────┼─────┤
│7.土地│台南市○○區○○段670 │432.38          │全部      │
├───┼───────────┼────────┼─────┤
│8.土地│台南市○○區○○段671 │3,094.48        │全部      │
├───┼───────────┼────────┼─────┤
│9.土地│台南市○○區○○段671 │1,279.61        │全部      │
│      │之1                   │                │          │
├───┼───────────┼────────┼─────┤
│10.土地│台南市○○區○○段675 │142.81          │全部      │
├───┼───────────┼────────┼─────┤
│11.土地│台南市○○區○○段1269│29              │全部      │
├───┼───────────┼────────┼─────┤
│12.土地│台南市○○區○○段1271│401.9           │全部      │
├───┼───────────┼────────┼─────┤
│13.土地│台南市○○區○○段1271│382.97          │全部      │
│      │之1                   │                │          │
├───┼───────────┼────────┼─────┤
│14.土地│台南市○○區○○段719 │195.81          │2分之1    │
├───┼───────────┼────────┼─────┤
│15.土地│台南市○○區○○段390 │1,763.4         │全部      │
├───┼───────────┼────────┼─────┤
│16.土地│台南市○○區○○段392 │130.19          │全部      │
├───┼───────────┼────────┼─────┤
│17.土地│台南市○○區○○段394 │652.46          │全部      │
├───┼───────────┼────────┼─────┤
│18.土地│台南市○○區○○段394 │16.28           │全部      │
│      │之1                   │                │          │
├───┼───────────┼────────┼─────┤
│19.土地│台南市○○區○○段395 │549.39          │全部      │
├───┼───────────┼────────┼─────┤
│20.土地│台南市○○區○○段395 │13.57           │全部      │
│      │之1                   │                │          │
├───┼───────────┼────────┼─────┤
│土地│台南市○○區○○段398 │901.95          │全部      │
├───┼───────────┼────────┼─────┤
│土地│台南市○○區○○段399 │897.4           │全部      │
├───┼───────────┼────────┼─────┤
│土地│台南市○○區○○段433 │124.24          │全部      │
├───┼───────────┼────────┼─────┤
│土地│台南市○○區○○段436 │3,015.32        │全部      │
├───┼───────────┼────────┼─────┤
│土地│台南市○○區○○段447 │685.34          │全部      │
├───┼───────────┼────────┼─────┤
│土地│台南市○○區○○段449 │133.47          │全部      │
└───┴───────────┴────────┴─────┘
附表二：
┌──────┬─────┐
│繼承人      │應繼分比例│
├──────┼─────┤
│丙○○      │35分之6   │
├──────┼─────┤
│甲○○      │35分之6   │
├──────┼─────┤
│乙○○      │35分之6   │
├──────┼─────┤
│丁○○      │35分之6   │
├──────┼─────┤
│己○        │35分之6   │
├──────┼─────┤
│戊○○      │7分之1    │
└──────┴─────┘


司法院資訊處製作；財團法人民間司法改革基金會備份。
